Minutes et répertoires du notaire Adrien LAMARE, 8 mai 1773 - 1er mars 1811 (étude XXV)
Archives nationales
- Répertoire(s) d'Adrien LAMARE, 8 mai 1773 - 1er mars 1811; MC/RE/XXV/2 - MC/RE/XXV/3
  - Répertoire. 1773, 8 mai - an VII, nivôse, 8 mai 1773 - 9 nivôse an VII (29 décembre 1798); MC/RE/XXV/2
    - Contrat de mariageentre Pierre Louis Lesguillier et Marie Catherine Vanel, fille mineure, 7 février 1781
      contrat de mariage; Lesguillier, Pierre-Louis; Vanel, Marie-Catherine
    - Inventaire après décès de François Joly, marchand de son, 13 février 1781
      inventaire après décès; Joly, François; commerçant
    - Inventaire après décès de Françoise Joly, marchande de son, 13 février 1781
      inventaire après décès; Joly, Françoise; commerçant
    - Inventaire après décès de Marie Claude Clery, épouse Sébastien Lebret, 11 avril 1781
      inventaire après décès; Clery, Marie-Claude; Lebret, Sébastien
    - Inventaire après décès de Marie Claude Clery, 11 avril 1781
      inventaire après décès; Clery, Marie-Claude
    - Inventaire après décès de Antoinette Paulus. scellés et inventaire du 16 juillet, 20 juin 1781
      inventaire après décès; Paulus, Antoinette
    - Inventaire après décès d'Antoinette Paulus, 20 juin 1781
    - Inventaire après décès de Geneviève Degosse, épouse Pierre Ferret, 12 juillet 1781
      inventaire après décès; Degosse, Geneviève; Ferret, Pierre
    - Inventaire après décès de Genneviève Degosse, 12 juillet 1781
      inventaire après décès; Degosse, Genneviève
    - Contrat de mariageentre Pierre Ferret compagnon bourrelier et dame Béatrix Maignien, fille majeure, 13 juillet 1781
      contrat de mariage; Ferret, Pierre; Maignien, Béatrix; sellier
    - Inventaire après décès de l'bbé de Mesnager, abbé de mesnager. Scellés., 22 juillet 1781
      inventaire après décès; Mesnager (abbé de); abbé
    - Inventaire après décès de Monsieur l'abbé de Mesnager, 22 juillet 1781
      inventaire après décès; Mesnager (monsieur L'abbé de); abbé
    - Inventaire après décès de l'épouse Fleuret, marchande bouchère. Scellés., 5 août 1781
      inventaire après décès; Fleuret (épouse); boucher
    - IAD de la dame Fleurot, marchande bouchère, 5 août 1781
      inventaire après décès; Fleurot (dame); boucher
    - Testament de Marie Anne Taburet veuve de Jacques Regnault, 9 octobre 1781
      testament; Taburet, Marie-Anne; Regnault, Jacques
    - Inventaire après décès de Marie Anne Taburet, veuve Jacques Regnault. Scellés., 20 octobre 1781
      inventaire après décès; Taburet, Marie-Anne; Regnault, Jacques
    - Inventaire après décès de Marie Anne Taburet veuve de Jacques Regnault, 20 octobre 1781
    - Notoriété pour les héritiers de feu Jean Laurent, officier invalide, 4 novembre 1781
      notoriété; Laurent, Jean
    - Inventaire après décès de Claude Mauger,, Neuilly, 15 novembre 1781
      inventaire après décès; Mauger, Claude
    - Inventaire après décès de Claude Mauger, 15 novembre 1781
    - Inventaire après décès de Pierre Lemaitre, blanchisseur de linge à Neuilly, 8 janvier 1782
      inventaire après décès; Lemaitre, Pierre; teinturier blanchisseur
    - Inventaire après décès de Dorothée Jérusalem femme de Pierre Bousenguin, 27 février 1782
      inventaire après décès; Jerusalem Dorothée; Bousenguin, Pierre
    - Inventaire après décès de Jeanne Margueritte Collin, 30 mars 1782
      inventaire après décès; Collin, Jeanne-Margueritte
    - Acte de notoriété constatant l'absence de Denis Vincent Grandjean, 2 mai 1782
      notoriété; Grandjean, Denis-Vincent
    - Acte de notoriété pour parvenir à réformer l'acte mortuaire de Marie Angélique Benard, décédée, femme de Pierre Jean Remier, 7 mai 1782
      notoriété; Benard, Marie-Angélique; Remier, Pierre-Jean
    - Dépôt du mortuaire de Marie Anne Gervaise, femme de Louis Guillery, laboureur à Folleville, diocèse d'Amiens en Picardie, 24 mai 1782
      acte d'état civil; dépôt de pièces; Gervaise, Marie-Anne; Guillery, Louis; agriculteur
    - Notoriété constatant le nombre des héritiers de Marie Anne Gervaise, savoir trois enfants: Marie Anne Guillery, épouse du sieur Jean Baptiste Dubois, maître en chirurgie et Catherine Guillery, femme de Denis Leroux le jeune, laboureur, et Anne Elisabeth Guillery, fille mineure, 24 mai 1782
      notoriété; dépôt de pièces; Gervaise, Marie-Anne; Guillery, Marie Anne; Guillery, Catherine; Guillery, Elisabeth; Dubois, Jean-Baptiste; agriculteur
    - Inventaire après décès de Jacques Peltier, 29 juillet 1782
      inventaire après décès; Peltier, Jacques
    - Inventaire après décès de Louis Blezeau, 30 juillet 1782
      inventaire après décès; Blezeau, Louis
    - Inventaire après décès de Jean Baptiste Roblin, 30 août 1782
      inventaire après décès; Roblin, Jean-Baptiste
    - Inventaire après décès de Pierre Roussel, blanchisseur de linge à Neuilly, 13 novembre 1782
      inventaire après décès; Roussel, Pierre; teinturier blanchisseur
    - Inventaire après décès d'Adrien Boutard, blanchisseur de linge à Neuilly, 13 décembre 1782
      inventaire après décès; Boutard, Adrien; teinturier blanchisseur
    - Inventaire après décès de Joseph Lebret, ancien marchand de vin à Neuilly, 31 janvier 1783
      inventaire après décès; Lebret, Joseph; commerçant
    - Inventaire après décès de Louise Blancpied, femme de Jean Picard, 28 février 1783
      inventaire après décès; Blancpied, Louise; Picard, Jean
    - Inventaire après décès de Marie Martin femme de Jean Baptiste Robbin, 5 mai 1783
      inventaire après décès; Martin, Marie; Roblin, Jean-Baptiste
    - Inventaire après décès de Margueritte Michelle Thomas veuve de François Jolly, 12 mai 1783
      inventaire après décès; Thomas, Margueritte-Michelle; Jolly, François
    - Inventaire après décès de Nicolas Jacquet, 15 mai 1783
      inventaire après décès; Jacquet, Nicolas
    - Inventaire après décès de Marie Catherine Nicolle femme de Jacques Nicolas Delisle, 20 mai 1783
      inventaire après décès; Nicolle, Marie-Catherine; Delisle, Nicolas
    - Contrat de mariageentre Etienne Audenet, jardinier, majeur et Marie Madeleine Buzelin, 1er juin 1783
      contrat de mariage; Audenet, Etienne; Buzelin, Marie-Madeleine; jardinier
    - Contrat de mariageentre Mathieu Louis Parquet et Marie Françoise Bocquet, 3 juin 1783
      contrat de mariage; Parquet, Mathieu-Louis; Bocquet, Marie-Françoise
    - Inventaire après décès du sieur Jean Picard, maréchal ferrant au Roulle, 17 juin 1783
      inventaire après décès; Picard, Jean; maréchal-ferrant
    - Contrat de mariageentre Simon Adam, garçon marchand de vins et la veuve Jacquet, 25 juillet 1783
      contrat de mariage; Adam, Simon; Jacquet (veuve); commerçant
    - Contrat de mariageentre Jean Etienne Buzelin et Louise Dupuis, 1er septembre 1783
      contrat de mariage; Buzelin, Jean-Etienne; Dupuis, Louise
    - Contrat de mariageentre Jean Louis Lebret et Marie Catherine Barbier, 30 septembre 1783
      contrat de mariage; Lebret, Jean-Louis; Barbier, Marie-Catherine
    - Inventaire après décès du sieur Jean Leger Parain, ancien marchand boulanger au Roulle, 24 décembre 1783 - 1783
      inventaire après décès; Parain, Jean-Leger; commerçant; boulanger
    - Contrat de mariage entre Jean Roulance et Marie Louise Bocquet, 2 février 1784 - 3 février 1784
      contrat de mariage; Roulance, Jean; Bocquet, Marie-Louise
    - Inventaire après décès de Jeanne Houde veuve de Guillaume Potel, 4 février 1784
      inventaire après décès; Houde, Jeanne; Potel, Guillaume
    - Contrat de mariageentre Louis Auguste Motté et Marie Victoire Parain, 8 février 1784
      contrat de mariage; Motte, Louis-Auguste; Parain, Marie-Victoire
    - Contrat de mariageentre Pierre Potel et Jeanne Mercier veuve de Simon Ragot, 9 février 1784
      contrat de mariage; Potel, Pierre; Mercier; Jeanne; Ragot, Simon
    - Inventaire après décès de Madeleine Devilliers femme du sieur Jacques Lauge jardinier au Roulle, 5 avril 1784
      inventaire après décès; Devilliers, Madeleine; Lauge, Jacques; jardinier
    - Contrat de mariageentre Pierre Sébastien Fargette et Marie Margueritte Plandonné, 1er mai 1784
      contrat de mariage; Fargette, Pierre-Sébastien; Plandonne, Marie-Margueritte
    - Inventaire après décès de Nicolas Laversin, brigadier des gardes de la plaine des Sablons, 7 juin 1784
      inventaire après décès; Laversin, Nicolas; militaire du rang
    - Inventaire après décès de Claude Chelû, 28 juin 1784
      inventaire après décès; Chelu, Claude
    - Contrat de mariageentre Jean Baptiste François Noiret et Anne Elizabeth Honoré veuve de Claude Chelû, 11 juillet 1784
      contrat de mariage; Noiret, Jean-Baptiste-François; Honore, Anne-Elizabeth; Chelu, Claude
    - Inventaire après décès du sieur Georges Martin marchand boulanger à Neuilly, 19 juillet 1784
      inventaire après décès; Martin, Georges; commerçant; boulanger
    - Contrat de mariageentre Louis François Durant et Marie Angélique Vailland, 5 septembre 1784
      contrat de mariage; Durand, Louis-François; Vailland, Marie-Angélique
    - Inventaire après décès de Guillaume Lucas, Jardinier à Neuilly, 18 septembre 1784
      inventaire après décès; Lucas, Guillaume; jardinier
    - Inventaire après décès de Jacques Gérard Rossignol, 23 octobre 1784
      inventaire après décès; Rossignol, Jacques-Gérard
    - Contrat de mariageentre Nicolas Marquet et Marie Genneviève Leroux veuve Rossignol, 16 novembre 1784
      contrat de mariage; Marquet, Nicolas; Leroux, Marie-Genneviève; Rossignol (veuve)
    - Contrat de mariageentre Claude Jean Marie et Rose Catherine Dulud, 26 novembre 1784
      contrat de mariage; Marie, Claude-Jean; Dulud, Rose-Catherine
    - Contrat de mariageentre Jean-Baptiste-Joseph Salembier et Marie-Françoise Marchais, 31 janvier 1785
      contrat de mariage; Salembier, Jean-Baptiste-Joseph; Marchais, Marie-Françoise
    - Contrat de mariageentre Jean Tricard, garçon majeur et Marie Jeanne Vincent, veuve de Michel Boudin, 4 février 1785
      contrat de mariage; Tricard, Jean; Vincent, Marie-Jeanne; Boudin, Michel
    - Inventaire après décès de Jacques Jérôme Chulot, blanchisseur à Neuilly, 3 mars 1785
      inventaire après décès; Chulot, Jacques-Jérôme; teinturier blanchisseur
    - Inventaire après décès du sieur Martin, ancien boulanger à Neuilly, 16 mars 1785
      inventaire après décès; Martin (sieur); boulanger
    - Inventaire après décès de Michelle Danson veuve de René Lecomte, 2 avril 1785
      inventaire après décès; Danson, Michelle; Lecomte René
    - Contrat de mariageentre Nicolas Brunet et Margueritte Adrienne Philippe Battat, 5 mai 1785
      contrat de mariage; Brunet, Nicolas; Battat, Margueritte-Adrienne-Philippe
    - Inventaire après décès de Jeanne Susanne Ferret, femme du sieur Grandjean, 22 juin 1785
      inventaire après décès; Ferret, Jeanne-Susanne; Grandjean (sieur)
    - Contrat de mariageentre Guillaume François Michel Monnier et Marie René Lubert, 24 juillet 1785
      contrat de mariage; Monnier, Guillaume-François-Michel; Lubert, Marie-René
    - Inventaire après décès de Jean François Fournier ancien blanchisseur à Neuilly, 18 août 1785
      inventaire après décès; Fournier, Jean-François; teinturier blanchisseur
    - Inventaire après décès de Nicolle Prieur, femme de Nicolas Grivelet, 24 octobre 1785
      inventaire après décès; Prieur, Nicolle; Grivelet, Nicolas
    - Inventaire après décès de Marie Anne Adrienne Lecocq, veuve en 3ème noces de Jean Baptiste Patissier, 14 novembre 1785
      inventaire après décès; Lecocq, Marie-Anne-Adrienne; Patissier, Jean-Baptiste
    - Inventaire après décès de Marie Françoise Baune, femme de Jacques Jouvin, 22 novembre 1785
      inventaire après décès; Baune, Marie-Françoise; Jouvin, Jacques
    - Inventaire après décès de François Grout, 22 novembre 1785
      inventaire après décès; Grout, François
    - Contrat de mariageentre Jacques Jouvin et la demoiselle Anne Geoffrin, 23 novembre 1785
      contrat de mariage; Jouvin, Jacques; Geoffrin, Anne
    - Notoriété concernant le sieur Gillerond, 18 décembre 1785
      notoriété; Gillerond (sieur)
    - Inventaire après décès de Jacques Fournier, 2 mars 1786
      inventaire après décès; Fournier, Jacques
    - Notoriété constatant le nombre des héritiers de Jean Thomas, 7 juin 1786
      notoriété; Thomas, Jean
    - Inventaire après décès de Denise Picard femme de Jean Baptiste Clément, 8 janvier 1787
      inventaire après décès; Picard, Denise; Clement, Jean-Baptiste
    - Inventaire après décès de Monsieur l'abbé Grout chanoine, grand chantre et vicaire général du diocèse de Saint Omer, 8 janvier 1787
      inventaire après décès; Grout (monsieur l'abbé); chanoine
    - Inventaire après décès de Marie Genneviève Laroque, femme du sieur Gabriel Tantin, 10 janvier 1787
      inventaire après décès; Laroque, Marie-Genneviève; Tantin, Gabriel
    - Contrat de mariageentre Nicolas Pierre Lesclaucher et Marie Cécile Hiacynte Parrin, 28 janvier 1787
      contrat de mariage; Lesclaucher, Nicolas-Pierre; Parrin, Marie-Cécile-Hiacynte
    - Inventaire après décès de Marie Madeleine Bienfait veuve en 1ère noces du sieur Clery et en secondes noces du sieur Roussel, 10 mars 1787
      inventaire après décès; Bienfait; Marie-Madeleine; Clery (veuve); Roussel (veuve)
    - Inventaire après décès de dame Marie Charlotte Félicité Lecomte, femme du sieur Louis Benjamin Dalmond, 14 mars 1787
      inventaire après décès; Lecomte, Marie-Charlotte-Félicité; Dalmond, Louis-Benjamin
    - Contrat de mariageentre Nicolas Jaulou et Catherine Joseph Froment, 18 juillet 1787 - 19 juillet 1787
      contrat de mariage; Jaulou, Nicolas; Froment, Catherine-Joseph
    - Inventaire après décès de Marie Anne Jacqueline Bully femme du sieur Jean Baptiste Noel, 31 juillet 1787
      inventaire après décès; Bully, Marie-Anne-Jacqueline; Noel, Jean-Baptiste
    - Testament de Jean Berenger, ancien valet de chambre de madame Elizabeth de France, 14 août 1787
      testament; Berenger, Jean; employé de maison
    - Contrat de mariageentre Louis Nicolas Lemaitre et Jeanne Maury, 14 janvier 1788
      contrat de mariage; Lemaitre, Louis-Nicolas; Maury, Jeanne
    - Contrat de mariageentre Louis François Faburel et Avoye Anastasie Legendre, 3 février 1788
      contrat de mariage; Faburel, Louis-François; Legendre, Avoye-Anastasie
    - Inventaire après décès du sieur Jean Charles Augé, 25 février 1788 - 29 février 1788
      inventaire après décès; Auge, Jean-Charles
    - Inventaire après décès de Jean Antoine Meunier et Elizabeth Catherine Barbier blanchisseuse à Neuilly, 28 mars 1788
      inventaire après décès; Meunier, Jean-Antoine; Barbier, Elizabeth-Catherine; teinturier blanchisseur
    - Notoriété constatant le décès de Guillaume et Louis et Louise Philippine Lecomte, 6 avril 1788
      notoriété; Lecomte, Guillaume; Lecomte, Louis; Lecomte, Louise-Philippine
    - Inventaire après décès de Marie Jeanne Mercier veuve de Louis Germain, 21 avril 1788
      inventaire après décès; Mercier, Marie-Jeanne; Germain, Louis
    - Notoriété constatant que le sieur Charles René Lecomte est garçon, 28 avril 1788
      notoriété; Lecomte, Charles-René
    - Contrat de mariageentre Michel François Dalloyau et Genneviève Couvert, 26 septembre 1788
      contrat de mariage; Dalloyau, Michel-François; Couvert, Genneviève
    - Inventaire après décès d' Elizabeth Lebret, femme de Joseph Nicolas Cordier, 14 novembre 1788
      inventaire après décès; Lebret, Elizabeth; Cordier, Joseph-Nicolas
    - Contrat de mariageentre Augustin Patte et Margueritte Nicolle Clery, 14 novembre 1788
      contrat de mariage; Patte, Augustin; Clery, Margueritte-Nicolle
    - Inventaire après décès de Robert Lavigne, jardinier et marchand de vin à Villiers la Garenne, 3 décembre 1788
      inventaire après décès; Lavigne, Robert; jardinier; commerçant
    - Inventaire après décès de Charles Piavant, 6 décembre 1788
      inventaire après décès; Piavant, Charles
    - Inventaire après décès du sieur Bernard Motte, férailleur au Roulle, 5 février 1789
      inventaire après décès; Motte, Bernard
    - Inventaire après décès de Marie Catherine Picard, femme de Nicolas Bunou, 12 février 1789
      inventaire après décès; Picard, Marie-Catherine; Bunou, Nicolas
    - Inventaire après décès de Pierre Noel Duchemin, 7 juillet 1789
      inventaire après décès; Duchemin, Pierre-Noël
    - Inventaire après décès de Jean Alexandre Lurot chirurgien à Neuilly, 12 juillet 1789
      inventaire après décès; Lurot, Jean-Alexandre; chirurgien
    - Testament du sieur Jean Baptiste Morizet, garçon majeur à Neuilly, 30 septembre 1789
      testament; Morizet, Jean-Baptiste
    - Inventaire après décès de la dame Delanovaz, 12 octobre 1789
      inventaire après décès; Delanovaz (dame)
    - Inventaire après décès de Martin Pierre Bourdinot, 15 octobre 1789
      inventaire après décès; Bourdinot, Martin-Pierre
    - Inventaire après décès de Martin Louis Lesguilliez, 27 octobre 1789 - 29 octobre 1789
      inventaire après décès; Lesguilliez, Martin-Louis
    - Inventaire après décès de Pierre Juhellé, 25 novembre 1789
      inventaire après décès; Juhelle, Pierre
    - Inventaire après décès de Marie Louise Ivorée, femme de Guillaume Minard, 14 janvier 1790
      inventaire après décès; Ivorée, Marie-Louise; Minard, Guillaume
    - Inventaire après décès de Marie Margueritte Lesguillier, femme de Nicolas Dulud, 14 janvier 1790 - 26 janvier 1790
      inventaire après décès; Lesguillier, Marie-Margueritte; Dulud, Nicolas
    - Inventaire après décès de Edmé Guillié, marchand de vin à Madrid, 21 janvier 1790
      inventaire après décès; Madrid (Espagne); Guillie, Edmé; commerçant
    - Notoriété constatant le nombre des héritiers du sieur Guillaume Gillet décédé au fauxbourg de Gloire, 4 mars 1790
      notoriété; Gillet, Guillaume
    - Contrat de mariageentre Gilles Philippe Dablin et Elizabeth Prudence Christophe, 26 avril 1790
      contrat de mariage; Dablin, Gilles-Philippe; Christophe, Elizabeth-Prudence
    - Inventaire après décès du sieur Jean Beranger, 12 août 1790
      inventaire après décès; Beranger, Jean
    - Inventaire après décès du sieur Nicolas Legay, 14 août 1790
      inventaire après décès; Legay, Nicolas
    - Inventaire après décès de Elizabeth Henriette Josset, femme de Thomas Alexis Homo, 4 octobre 1790
      inventaire après décès; Josset, Elizabeth-Henriette; Homo, Thomas-Alexis
    - Inventaire après décès de Thérèse Luc, femme de Claude Clavelle, 14 octobre 1790
      inventaire après décès; Luc, Thérèse; Clavelle, Claude
    - Inventaire après décès du sieur François Antoine Buchler, chirurgien à Neuilly, 19 octobre 1790
      inventaire après décès; Buchler, François-Antoine; chirurgien
    - Inventaire après décès de la veuve Juhellé dit Lagellée, 21 décembre 1790
      inventaire après décès; Juhelle dit Lagellee (veuve)
  - Répertoire. an VII, nivôse - 1811, 1er mars, 1er nivôse an VII (21 décembre 1798) - 1er mars 1811; MC/RE/XXV/3
    - Inventaire à la requête de Louis Martin, officier de santé, et de Marie Marguerite Horne, ci-devant son épouse, tous deux divorcés, demeurant rue du Faubourg-Saint-Honoré, n° 44., 23 nivôse an IX (13 janvier 1801) - 28 nivôse an IX (18 janvier 1801)
      MC/RE/XXV/3
      Base Miriad 2 des inventaires après décès, 1801-1850, par Thierry Boudignon, avec le concours de Marie-France Nivet et du personnel du Minutier central, 1995-2012 (base de données migrée: voir contexte dans le Plan d’orientation général - Notaires de Paris, guides thématiques du Minutier).
      Date de révision: 2011
      Date de création de la notice: 2011
      4 pluviôse an 9, renonciation.
      inventaire; renonciation; Faubourg-Saint-Honoré (rue du); Martin, Louis; Horne, Marie Marguerite; médecin
    - Inventaire après décès de Jeanne-Charlotte Leroux décédée femme Jean-Baptiste Reygiraud entrepreneur de bâtiment, rue Saint Denis, à la requête de Jean Rougevin rue Neuve La Fontaine, 4 pluviose an IX (24 janvier 1801)
      inventaire après décès; Leroux, Jeanne-Charlotte; Reygiraud, Jean-Baptiste; Rougevin, Jean; chef d'entreprise
    - Inventaire après décès de Jean Gaudron à la requête de Marie-Geneviève Hoyelle sa veuve et en présence de Joseph Gaudron tous demeurant à Chaillot., 7 pluviose an IX (27 janvier 1801)
      inventaire après décès; Chaillot (hameau); Gaudron, Jean; Hoyelle, Marie-Geneviève; Gaudron, Joseph
    - Inventaire après décès de Jean-Louis Havard et Reine Gilbert à la requête de Claude Havard en présence d'Antoine Gilbert tous deux demeurant à Chaillot., 7 pluviose an IX (27 janvier 1801)
      inventaire après décès; Chaillot (hameau); Havard, Jean-Louis; Gilbert, Reine; Claude Havard; Antoine Gilbert
    - Inventaire après décès (4 vacations) de Pierre Boulley, à la requête de Brigitte Hivert sa veuve demeurant rue Verte et en présence de Jean Boulley, demeurant de le Normandie. A la suite, addition d'invenatire., 24 pluviose an IX (13 février 1801) - 9 messidor an IX (28 juin 1801)
      inventaire après décès; Verte (rue); Normandie (rue de); Boulley, Pierre; Hivert, Brigitte; Boulley Jean
    - Inventaire après décès de Simon Clément, arrivé à Paris, Champs Élysées, à la requête de Paul-Simon Clément, place de Grève et en présence du C. Dunays., 23 ventôse an IX (14 mars 1801)
      inventaire après décès; Grève (place de); Clément, Simon; Clément, Paul-Simon; Dunays, M.
    - Liquidation de la succession de Edmé Ferdinand Brolliet. Marie Jeanne Angélique Robert, sa veuve, rue de Miromesnil., 25 germinal an IX (15 avril 1801)
      liquidation; Miromesnil (rue de); Brolliet, Edmé Ferdinand; Robert, Marie Jeanne Angélique
    - Inventaire après décès (4 vacations) de Jean Matelas à la requête de Jeanne-Olive Durocher en présence de Nicolas Becker rue du Faubourg Saint Honoré, 28 germinal an IX (18 avril 1801)
      inventaire après décès; Matelas, Jean; Durocher, Jeanne Olive; Becker, Nicolas
    - Inventaire après décès (10 vacations) de François Prévost, charpentier à Neuilly à la requête de Françoise-Perpétue Detriaux sa veuve et en présence de Guillaume-Pierre-Martin Thierry demeurant à Neuilly., 7 floréal an IX (27 avril 1801) - 12 floréal an IX (2 mai 1801)
      inventaire après décès; Neuilly-sur-Seine (Hauts-de-Seine); Prévost, François; Detriaux, Françoise-Perpétue; Thierry, Guillaume-Pierre-Martin; charpentier
    - Liquidation de la succession de Pierre Thiry dit Thierry et de Marie Catherine Serret, sa veuve, entre Guillaume-Pierre-Martin Thierry et autres., 11 prairial an IX (31 mai 1801)
      liquidation; Thiry, Pierre; Thierry, Pierre; Serret, Marie Catherine; Thierry, Guillaume-Pierre-Martin
    - Inventaire après décès (1 vacation) de Pierre Lechantre, à la requête de Joseph-Ignace Cordes et de Marie-Élisabeth Lechantre son épouse demeurant rue du Faubourg du Roule., 7 messidor an IX (26 juin 1801)
      inventaire après décès; Lechantre, Marie-Élisabeth; Cordes, Joseph-Ignace; Lechantre, Pierre
    - Inventaire après décès de Antoine Badonville, marchand de vins, aux Champs Elysées, à la requête de Marie-Angélique Leroux sa veuve et Antoine-Sulpice Badonville rue du Faubourg Saint Honoré., 1er fructidor an IX (19 août 1801) - 22 fructidor an IX (8 septembre 1801)
      inventaire après décès; Badonville, Antoine; Leroux, Marie-Angélique; Antoine-Sulpice Badonville; commerçant
    - Inventaire après décès de Marie Anne Angélique Tailleur veuve de Pierre Denis, à la requête de Jean-Pierre Denis, demeurant à Versailles, et autres., 7 fructidor an IX (25 août 1801)
      26 fructifor an 9, partage d'effets mobiliers.
      inventaire après décès; partage; Versailles (Yvelines); Tailleur, Marie Anne Angélique; Denis, Pierre; Denis, Jean-Pierre